hr-HR: Sustav za zatezanje tkalačkog stana za tapiserije: Zatezanje užetom; Frikcijska kočnica; Klin i utor; Zapinjač i zupčanik (zatezanje vratila); Zatezanje s oprugom; Zatezanje utezima; Krilaste matice / vijci (bočno zatezanje); Ostalo
fi: Kuvakudontakangaspuiden kiristysjärjestelmä: Nyörikiristys; Kitkajarru; Tappi ja hahlo; Räikkä ja salpa (tukin kiristys); Jousiavusteinen kiristys; Painokiristys; Siipimutterit/-pultit (sivukiristys); Muu
sv: Spännsystem för vävstol: Snörning; Friktionsbroms; Sprint och spår; Spärrhake och spärrhjul (bomspänning); Fjäderassisterad spänning; Viktad spänning; Vingmuttrar/bultar (sidospänning); Annat
ja: タペストリー織機張力調整方式: コード結束; フリクションブレーキ; ペグ＆スロット; ラチェット＆ポール (ビームテンション); スプリングアシストテンション; ウェイトテンション; 蝶ナット/ボルト (サイドテンション); その他
da: Spændingssystem for gobelinvæv: Snøring; Friktionsbremse; Pind og hul; Palhjul (bomstramning); Fjederassisteret stramning; Stramning med vægtlodder; Vingemøtrikker/-bolte (sidestramning); Andet
hu: Gobelinszövőszék feszítőrendszere: Kötélfűzéses; Dörzsfékes; Csapos és hornyos; Kilincsműves (hengeres feszítés); Rugós feszítés; Súlyos feszítés; Szárnyas csavaros (oldalfeszítés); Egyéb
ru: Система натяжения ткацкого станка для гобеленов: Шнуровое крепление; Фрикционный тормоз; Колышек и паз; Храповик и собачка (натяжение навоя); Пружинное натяжение; Грузовое натяжение; Барашковые гайки/болты (боковое натяжение); Другое
it: Sistema di tensionamento del telaio per arazzo: Legatura con corda; Freno a frizione; A piolo e fessura; A cricchetto e nottolino (tensione del subbio); Tensione assistita a molla; Tensione a peso; Dadi ad alette/bulloni (tensione laterale); Altro
sl-SI: Sistem napenjanja statev za tapiserije: Zavezovanje z vrvjo; Torna zavora; Klini in reže; Zaskočnik in zatič (napenjanje valja); Vzmetno napenjanje; Napenjanje z utežmi; Krilne matice/vijaki (stransko napenjanje); Drugo
pt-BR: Tear de tapeçaria sistema de tensionamento: Amarração com corda; Freio de fricção; Pino e fenda; Catraca e lingueta (tensão do cilindro); Tensão assistida por mola; Tensão com peso; Porcas borboleta/parafusos (tensão lateral); Outro
en: Tapestry loom tensioning system: Cord lashing; Friction brake; Peg-and-slot; Ratchet & pawl (beam tension); Spring-assisted tension; Weighted tensioning; Wing nuts/bolts (side tension); Other
el: Σύστημα τάνυσης αργαλειού ταπισερί: Δέσιμο με κορδόνι; Φρένο τριβής; Πείρος και σχισμή; Καστάνια και μάνδαλο (τάνυση αντίου); Τάνυση με υποβοήθηση ελατηρίου; Τάνυση με βαρίδια; Παξιμάδια πεταλούδες/μπουλόνια (πλευρική τάνυση); Άλλο
zh-CN: 挂毯织机张紧系统: 绑绳; 摩擦制动; 钉槽; 棘轮和棘爪（轴张力）; 弹簧辅助张力; 配重张力; 翼型螺母/螺栓（侧面张力）; 其他
de: Spannsystem des Gobelinwebstuhls: Schnurschnürung; Reibungsbremse; Zapfen-und-Schlitz; Sperrklinke (Kettbaumspannung); Federunterstützte Spannung; Gewichtsspannung; Flügelmuttern/-schrauben (Seitenspannung); Sonstige
tr: Goblen tezgahı gerdirme sistemi: Kordon bağlama; Sürtünme freni; Mandal ve yuva; Cırcır ve mandal (levent gerilimi); Yay destekli gerilim; Ağırlıklı gerilim; Kelebek somunlar/cıvatalar (yan gerilim); Diğer
ko: 태피스트리 직기 장력 조절 체계: 코드 래싱; 마찰 브레이크; 페그 앤 슬롯; 래칫 및 폴(빔 텐션); 스프링 보조 텐션; 웨이티드 텐션; 윙 너트/볼트(측면 텐션); 기타
nb: Strammesystem for vevestol: Snorbinding; Friksjonsbrems; Tapp-og-spor; Skralle og sperrehake (bomstramming); Fjærassistert stramming; Vektet stramming; Vingemuttere/-bolter (sidestramming); Annet
es: Sistema de tensado del telar de tapices: Atado con cuerdas; Freno de fricción; Clavija y ranura; Trinquete y fiador (tensión del enjulio); Tensión asistida por resorte; Tensión por peso; Tuercas de mariposa/pernos (tensión lateral); Otro
fr: Système de tension du métier à tapisserie: Laçage par corde; Frein à friction; Cheville et encoche; Roue à rochet et cliquet (tension de l’ensouple); Tension assistée par ressort; Tension par poids; Écrous papillon/boulons (tension latérale); Autre
th: ระบบปรับความตึงของเครื่องทอพรม: มัดด้วยเชือก; เบรกแรงเสียดทาน; หมุดและช่อง; ล้อเฟืองและสลัก (ความตึงคาน); ความตึงด้วยสปริงช่วย; ความตึงแบบถ่วงน้ำหนัก; น็อตหางปลา/โบลต์ (ความตึงด้านข้าง); อื่นๆ
bg-BG: Система за опъване на гобленовия стан: Навързване с връв; Фрикционна спирачка; Щифт и прорез; Тресчотка и палец (опъване на вала); Опъване с пружина; Опъване с тежести; Крилчати гайки/болтове (странично опъване); Друго
zh-TW: 掛毯織布機張力系統: 繩索綁紮; 摩擦制動; 插銷與溝槽; 棘輪與棘爪 (經軸張力); 彈簧輔助張力; 重物張力; 蝶形螺母/螺栓 (側面張力); 其他
vi: Hệ thống căng khung dệt thảm: Buộc dây; Phanh ma sát; Chốt và rãnh; Bánh cóc & chốt cóc (căng chùm); Căng bằng lò xo; Căng bằng tạ; Đai ốc tai hồng/bu lông (căng bên); Khác
pl: System naciągania krosna do gobelinów: Wiązanie sznurkiem; Hamulec cierny; System kołkowy; Zapadka i koło zapadkowe (naciąg wału); Naciąg sprężynowy; Naciąg obciążeniowy; Nakrętki motylkowe / śruby (naciąg boczny); Inny
nl: Tapijtweefgetouw spanningssysteem: Koordbinding; Frictierem; Pen-en-gat; Ratel en pal (boomspanning); Veerondersteunde spanning; Gewichtspanning; Vleugelmoeren/-bouten (zijspanning); Overig
cs: Systém napínání gobelínu: Šněrování; Třecí brzda; Kolík a zářez; Ráčna a západka (napnutí osnovy); Napínání pomocí pružiny; Zátěžové napínání; Křídlové matice / šrouby (boční napínání); Jiné
lt-LT: Gobelenų audimo staklių įtempimo sistema: Surišimas virvele; Frikcinis stabdys; Kuoliukas ir išpjova; Reketas ir fiksatorius (veleno įtempimas); Spyruoklinis įtempimas; Įtempimas svarmenimis; Sparnuotosios veržlės / varžtai (šoninis įtempimas); Kita
ro-RO: Sistem de tensionare pentru războiul de tapiserie: Legare cu sfoară; Frână cu fricțiune; Cuier și fantă; Clichet și opritor (tensionare pe sul); Tensionare asistată de arc; Tensionare cu greutăți; Piulițe fluture/șuruburi (tensionare laterală); Altele
pt-PT: Sistema de tensão do tear de tapeçaria: Amarração com corda; Travão de fricção; Cavilha e ranhura; Catraca e lingueta (tensão do rolo); Tensão assistida por mola; Tensão com pesos; Porcas de orelhas/parafusos (tensão lateral); Outro
sk-SK: Systém napínania tkáčskeho stavu na gobelíny: Sťahovanie šnúrou; Trecia brzda; Kolíky a drážky; Račňa so západkou (napínanie osnovy); Napínanie pomocou pružiny; Napínanie závažím; Krídlové matice/skrutky (bočné napínanie); Iné